臺灣臺北地方法院刑事判決
111年度審訴字第1203號
公  訴  人  臺灣臺北地方檢察署檢察官
被      告  徐佳玲


上列被告因詐欺案件，經檢察官追加起訴（111年度偵字第14673
號），本院判決如下：
    主  文
本件公訴不受理。
    理  由
一、公訴意旨如附件追加起訴書所載。
二、按刑事訴訟法第303條第1款規定，起訴之程式違背規定者，
    應諭知不受理之判決；又依刑事訴訟法第265條第1項規定，
    於「第一審辯論終結前」，得就與本案相牽連之犯罪或本罪
    之誣告罪，追加起訴。此係就與已經起訴之案件並無單一性
    不可分關係之相牽連犯罪（指刑事訴訟法第7條所列案件）
    ，在原起訴案件第一審辯論終結前，追加獨立之新訴，蓋二
    者之當事人或證據多共通，藉與本案之程序合併進行以求訴
    訟經濟，故追加起訴限於第一審辯論終結前為之，始得有效
    達此目的，此為其訴訟合法之要件，自應優先審查。檢察官
    既捨一般起訴方式而選擇以追加起訴之方式為之，自應受此
    時間要件之拘束，違反上開規定而追加起訴，其追加起訴之
    程式違背規定，應諭知不受理之判決（最高法院106年度台
    上字第921號判決意旨參照），並無所謂追加起訴祇須具備
    刑事訴訟法第264條第2項規定之法定記載程式，即可不論是
    否合法，均應以實體判決終結其訴訟關係可言（最高法院10
    0年度台非字第107號判決意旨參照）。
三、經查，共犯被告周亭慧前因涉犯詐欺案件，經臺灣臺北地方
    檢察署檢察官提起公訴，固經本院以111年度審訴字第716號
    審理（下合稱本訴），然本訴業於民國111年5月23日言詞辯
    論終結，有審判筆錄影本可佐，而檢察官遲於同年月27日始
    向本院追加起訴被告徐佳玲，有臺灣臺北地方檢察署111年5
    月26日北檢邦辰111偵14673字第1119045820號函暨其上本院
    收文戳章在卷可參，依前揭說明，本案追加起訴程序違背規
    定，自應為不受理判決之諭知。
據上論斷，應依刑事訴訟法第303條第1款、第307條，判決如主
文。
中　　華　　民　　國　　111 　年　　5 　　月　　31　　日
                  刑事第二十庭  審判長 法  官  洪英花
  　　　　                             法  官  謝欣宓
  　　　　                             法  官  賴鵬年
以上正本證明與原本無異。 
如不服本判決應於收受送達後20日內向本院提出上訴書狀，並應
敘述具體理由；其未敘述上訴理由者，應於上訴期間屆滿後20日
內向本院補提理由書（均須按他造當事人之人數附繕本）「切勿
逕送上級法院」。告訴人或被害人如對於本判決不服者，應具備
理由請求檢察官上訴，其上訴期間之計算係以檢察官收受判決正
本之日期為準。 因疫情而遲誤不變期間，得向法院聲請回復原
狀。
                                       書記官　萬可欣
中　　華　　民　　國　　111 　年　　5 　　月　　31　　日
附件：
臺灣臺北地方檢察署檢察官追加起訴書
                                    111年度偵字第14673號
　　被　　　告　徐佳玲　女　00歲（民國00年0月00日生）
　　　　　　　　　　　　住○○市○○區○○街000巷00號0樓
　　　　　　　　　　　　國民身分證統一編號：Z000000000號
上列被告因詐欺案件，業經偵查終結，與貴院審理之111年度審
訴字第716號案件（甲股）為相牽連案件，應追加起訴，茲將犯
罪事實及證據並所犯法條分敘如下：
　　　　犯罪事實
一、徐佳玲明知周亭慧（所涉詐欺取財罪嫌部分，業提起公訴）
    真實姓名年籍不詳，綽號「小張」之人為詐欺集團成員，然
    為賺取報酬，竟與周亭慧及「小張」及所屬詐欺集團其他真
    實姓名年籍不詳之成員共同意圖為自己不法所有，基於詐欺
    之犯意聯絡，自民國110年11月間起，加入「小張」所屬詐
    欺集團，而擔任提款車手之工作。其分工方式係先由該詐欺
    集團之成員以附表所示方式詐騙江承洋、謝英鋒、王晶宣、
    程彥翔，致江承洋、謝英鋒、王晶宣、程彥翔因而陷於錯誤
    ，而依指示將附表所示款項匯至指定附表所示人頭帳戶後，
    再由周亭慧依「小張」之指示，先至指定地點向另名詐欺集
    團成員拿取上開人頭帳戶之提款卡，復於附表所示時間，持
    上開人頭帳戶提款卡至附表所示地點之自動櫃員機提領上開
    詐騙所得，最後再將所提領之款項交付徐佳玲，徐佳玲復依
    「小張」之指示，至指定地點將上開款項交付詐欺集團成員
    之上游，並自上開款項內抽取新臺幣（下同）1,000元作為
    報酬。嗣江承洋、謝英鋒、王晶宣、程彥翔察覺受騙後報警
    處理，經警調閱相關自動櫃員機監視器錄影畫面比對追查後
    ，而循線查悉上情。
二、案經江承洋、謝英鋒、王晶宣、程彥翔訴由臺北市政府警察
    局松山分局報告偵辦。
　　　　證據並所犯法條
一、證據清單及待證事實：
編號 證據名稱 待證事實 1 被告徐佳玲於警詢中之供述。 固坦承曾收取並轉交上開款項之事實，惟矢口否認有何加重詐欺犯行，並辯稱：伊僅係在網路上看見應徵棋牌社工作之廣告而前往應徵，不知會作為詐欺集團車手犯罪云云。 2 告訴人江承洋、謝英鋒、王晶宣、程彥翔於警詢中之指訴。 證明告訴人江承洋、謝英鋒、王晶宣、程彥翔因遭詐欺集團詐欺，而匯款至詐欺集團成員指定如附表所示帳戶之事實。 3 證人即另案被告周亭慧於警詢中之證述。 證明證人周亭慧提領款項後，將款項交付被告之事實。 4 中華郵政股份有限公司帳號000-0000000-0000000號帳戶交易明細1份。 證明被告於附表所示時間、地點，領取附表所示帳戶內款項之事實。 
二、核被告所為，係犯刑法第339條之4第1項第2款三人以上共同
    犯詐欺取財罪嫌。被告與另案被告周亭慧、「小張」及所屬
    詐欺集團其他成員間，有犯意聯絡及行為分擔，請論以共同正
    犯。未扣案之1,000元，為被告之犯罪所得，請依刑法第38
    條之1第1項前段及第3項之規定諭知沒收，於全部或一部不
    能沒收或不宜執行沒收時，追徵其價額。
三、按「有下列情形之一者，為相牽連之案件: …二、數人共犯
    一罪或數罪者。…」、「於第一審辯論終結前，得就與本案
    相牽連之犯罪或本罪之誣告罪，追加起訴」，刑事訴訟法第
    7條第3款與第265條第1項分別定有明文。被告前因詐欺案件
    ，經本署檢察官於111年3月17日以111年度偵字第6231號提
    起公訴，現由貴院（甲股）以111年度審訴字第716號案件審
    理中，有該案起訴書及另案被告周亭慧之刑案資料查註記錄
    表各1份在卷可參，該案與本案係數人共犯一罪之相牽連案
    件，爰於第一審言詞辯論終結前追加起訴。
四、依刑事訴訟法第265條第1項規定為追加起訴。
　　此　致
臺灣臺北地方法院
中　　華　　民　　國　 111　　年　　5 　　月　　16　　日
　　　　　　　　　　　　　檢　察　官　　王文成
本件正本證明與原本無異 
中　　華　　民　　國　 111　　年　　5 　　月　　23　　日
　　　　　　　　　　　　　書　記　官　　陳瑞和